臺灣高雄地方法院交通事件裁定　　　　99年度交聲字第2572號
原處分機關　交通部公路總局高雄區監理所
異　議　人　蔡郁屏
上列受處分人因聲明異議案件，對於交通部公路總局高雄區監理
所民國99年8 月18日所為之裁決處分（處分案號：高監營裁字第
80-C0000000號），聲明異議，本院裁定如下：
    主  文
異議駁回。
    理  由
一、原處分意旨略以：異議人即受處分人蔡郁屏（下稱異議人）
    騎乘車牌號碼CSA-193 號重型機車，於民國99年5 月26日15
    時56分許，行經新北市○○區○○路與府中路口，未依2 段
    式左轉，見警員以明確手勢即數十聲哨音示意停車，仍拒絕
    停車接受稽查而逃逸之違規情事，旋經交通部公路總局高雄
    區監理所（下稱原處分機關）依臺北縣政府警察局（下稱舉
    發機關）舉發資料，於99年8 月18日以高監營裁自第裁
    80C00000000 號裁決書，依道路交通管理處罰條例第60條第
    1 項、第65條第1 項第3 款規定，對異議人處以罰鍰新臺幣
    （下同）3,000 元並記違規點數1 點之處分。
二、異議意旨略以：當時因對該路段不熟，故方由新北市○○區
    ○○路直接左轉府中路，未依規定2 段式左轉，左轉後，忽
    然有名員警自路邊公車車頭衝出，當我發現該名員警時來不
    及反應，已與該員警平行，等我煞車停靠路邊時，見該名員
    警拍照後即離去，並無向前取締，因無法判定該員警取締者
    為伊，且無法迴轉，只好繼續向前行駛云云。
三、按汽車駕駛人轉彎時，不依標誌、標線、號誌指示者，處
    600 元以上1,800 元以下罰鍰；汽車駕駛人，駕駛汽車有違
    反本條例之行為，經交通勤務警察或依法令執行交通稽查任
    務人員制止時，不聽制止或拒絕停車接受稽查而逃逸者，除
    按各該條規定處罰外，處新臺幣3 千元以上6 千元以下罰鍰
    ；汽車駕駛人有第60條第1 項情形者，記違規點數1 點，道
    路交通管理處罰條例第48條第1 項第2 款、第60條第1 項、
    分別定有明文。
四、異議人有於99年5 月26日15時56分許騎乘車牌號碼CSA-19 3
    號重型機車，行經新北市○○區○○路與府中路口未依標誌
    指示為兩段式左轉，經員警逕行舉發之事實，為異議人所肯
    認屬實，且有違規照片2 張卷可佐（見本院卷第25頁），足
    認異議人於斯時有未依標誌行駛之情，堪信為真實（此部份
    經異議人撤回）。又異議人於違反處罰條例之行為後，拒絕
    接受停車稽查之事實，業經證人即當日承辦員警洪翊軒到庭
    證稱：當時看到異議人從文化路南下方向，直接左轉府中路
    ，因為現場有二段式左轉標誌及標線，所以警方依法攔停，
    攔停後不停，我吹了數十聲哨音，異議人不停車，從我旁邊
    騎過，所以我有用隨身的單眼相機拍攝逃逸畫面，當時公車
    是在我後面等語（見本院卷第39頁至40頁），證人洪翊軒為
    新北市政府警察局板橋交通分隊之警員，係於依法執行勤務
    時，發現異議人有不依規定兩段式左轉違反道路交通管理處
    罰條例之行為，拒絕停車接受稽查而逃逸等情，衡情其與異
    議人素不相識，亦無怨隙，應無甘冒觸犯偽證之罪責，故意
    構詞誣陷異議人之必要，證人洪翊軒上開證詞應可採信。異
    議人雖辯稱：因員警被公車擋住，乃突然出現，故於發現時
    已與員警平行不及停車，又於路邊停車回頭觀看時，員警並
    無攔停，且當時該路段車輛很多，不知道是否是伊違規云云
    。惟查，依卷附之違規照片觀之，異議人左轉行駛於府中路
    後，路面上僅有異議人所駕駛之機車，員警並於異議人接近
    時由正面拍照，並受公車阻擋之情形，異議人行駛經過員警
    後於行進中，復回頭觀看，並無暫時停靠於路邊以待取締之
    行為，隨即繼續騎乘機車離去。則異議人於無任何阻擋之情
    況下，不論於行經員警所處位置時、回頭再次觀看，均應可
    看見員警為攔停之動作，且當下於該路段除異議人行駛外，
    並無其他車輛，有該違規照片在卷可考，異議人應可明確知
    悉為員警之取締對象，故異議人前揭辯稱未發現員警之取締
    行為，也不知被取締之對象為自己云云，不足採信。
五、綜上，本件異議人因不依標誌行駛，有違反道路管理處罰條
    例之行為，拒絕停車接受稽查而逃逸之事實，事證明確，堪
    以認定。從而，原處分機關分別依異議人違反道路交通管理
    處罰條例第60條第1 項規定，裁處異議人罰鍰3,000 元，並
    依道路交通管理處罰條例第63條第1 項第1 款規定，記違規
    點數1 點，於法並無不合，異議人之異議為無理由，應予駁
    回。
六、據上論斷，應依道路交通案件處理法第18條，裁定如主文。
中    華    民    國   100    年    1     月    26    日
                  刑事第十一庭  法  官  鄭  瑋
以上正本證明與原本無異。
如不服本裁定應於送達後5日內向本院提出抗告狀。
中    華    民    國   100    年    1     月    28    日
                                書記官  蔡佩珊